臺灣臺南地方法院刑事判決　　　　　　　94年度訴字第1406號
公　訴　人　臺灣臺南地方法院檢察署檢察官
被　　　告　乙○○
上列被告因毒品危害防制條例案件，經檢察官提起公訴（九十四
年度毒偵字第二一二五號），被告於準備程序期日就被訴事實為
有罪陳述，本院聽取當事人意見後，裁定由受命法官獨任進行簡
式審判程序，並判決如下：
    主  文
乙○○施用第一級毒品，累犯，處有期徒刑柒月；扣案之注射針
筒壹支、毒品分裝袋貳個及橡皮軟管壹條均沒收。
    事  實
一、乙○○前於民國（下同）八十一年間因違反麻醉藥品管理條
    例、肅清煙毒條例、藥事法等案件，經臺灣高等法院臺南分
    院以八十二年度聲字第三一九號刑事裁定應執行有期徒刑八
    年確定，於八十五年四月二十三日因縮短刑期假釋出監並付
    保護管束；又因違反槍砲彈藥刀械管制條例案件，於八十六
    年十二月四日，經本院以八十六年度易字第四四四二號刑事
    判決判處有期徒刑五月確定，嗣經撤銷前揭假釋，送監執行
    殘刑有期徒刑四年，於八十九年十月十九日再因縮短刑期假
    釋出監並付保護管束；復於假釋期間因違反毒品危害防制條
    例案件而撤銷前揭假釋，並於九十二年一月九日送監執行殘
    刑有期徒刑一年六月又十二日，甫於九十三年七月四日縮短
    刑期執行完畢。
二、乙○○曾因施用毒品案件，經本院以九十一年度毒聲字第五
    四０號、第九０一號裁定送勒戒處所執行觀察、勒戒，茲因
    有繼續施用傾向，再經本院以九十一年度毒聲第一０九九號
    裁定令入戒治處所施以強制戒治一年，嗣因成效經評定為合
    格，無繼續戒治之必要，經本院以九十一年度毒聲字第二０
    九四號裁定停止強制戒治並付保護管束出所，於九十二年七
    月一日保護管束期滿，以執行完畢論，並由臺灣臺南地方法
    院檢察署檢察官於九十二年七月七日，以九十二年度戒毒偵
    字第一六四號為不起訴處分確定在案。
三、詎其猶不知戒除毒癮，於上開強制戒治執行完畢釋放後五年
    內，明知海洛因係毒品危害防制條例第二條第二項第一款所
    明定之第一級毒品，不得持有及施用，竟基於施用第一級毒
    品海洛因之犯意，於九十四年五月二日下午三時許，在臺南
    縣新營市○○街某賓館內，施用第一級毒品海洛因一次，嗣
    於同年五月三日下午四時五十分許，在嘉義市○○路五八八
    號前，因竊盜案通緝為警逮捕，在其身上扣得注射針筒一支
    、毒品分裝袋二個及橡皮軟管一條，並經其同意採尿送驗後
    呈嗎啡陽性反應，始查悉上情。
四、案經嘉義市警察局移送臺灣嘉義地方法院檢察署呈請臺灣高
    等法院臺南分院檢察署檢察長令轉臺灣臺南地方法院檢察署
    檢察官偵查起訴。
    理  由
一、本件被告乙○○所犯為死刑、無期徒刑或最輕本刑為三年以
    上有期徒刑以外之罪，其於準備程序中就被訴事實為有罪之
    陳述，經法官告知簡式審判程序之旨，並聽取公訴人之意見
    後，爰依刑事訴訟法第二百七十三條之一第一項規定，裁定
    由受命法官獨任進行簡式審判程序，合先敘明。
二、上開事實，迭據被告乙○○於警詢、偵查中暨本院準備程序
    及審理中均坦承不諱，且被告於查獲時經其同意採取之尿液
    送驗（尿液檢體編號５Ａ１４８）後，經以酵素免疫分析法
    （ＥＩＡ）篩檢，再以氣相層析質譜儀法（ＧＣ／ＭＳ）檢
    驗，結果均呈現嗎啡陽性反應，此有嘉義市警察局偵辦涉嫌
    毒品案件代號與真實姓名對照表、長榮大學毒物研究中心九
    十四年五月十九日出具之確認報告各一份在卷可稽（警卷第
    七至八頁），按海洛因係由嗎啡經化學合成而製得，經注射
    進入人體後，因代謝而分解又生成嗎啡，因此施打海洛因後
    ，由尿液檢驗結果仍為嗎啡反應，核屬科學上正常合理現象
    ，附此敘明。此外，九十四年五月三日下午四時五十分許為
    警查獲時，被告自行從身著之褲子口袋起出其所有並供施用
    第一級毒品海洛因之注射針筒一支、毒品分裝袋二個及橡皮
    軟管一條均扣押在案可資佐證。從而，由上開各情勾稽可得
    ，被告前開自白施用第一級毒品海洛因之犯行，核與事實相
    符，本件事證至臻明確，犯行洵堪認定。
三、論罪科刑
  (一)按觀察、勒戒或強制戒治執行完畢後，五年以內再犯毒品危
    害防制條例第十條之罪者，檢察官應依法追訴，同條例第二
    十三條第二項定有明文。查被告乙○○曾因施用毒品案件，
    經本院以九十一年度毒聲字第五四０號、第九０一號裁定送
    勒戒處所執行觀察、勒戒，茲因有繼續施用傾向，再經本院
    以九十一年度毒聲第一０九九號裁定令入戒治處所施以強制
    戒治一年，嗣因成效經評定為合格，無繼續戒治之必要，經
    本院以九十一年度毒聲字第二０九四號裁定停止強制戒治並
    付保護管束出所，於九十二年七月一日保護管束期滿，以執
    行完畢論，並由臺灣臺南地方法院檢察署檢察官於九十二年
    七月七日，以九十二年度戒毒偵字第一六四號為不起訴處分
    確定在案等情，有臺灣高等法院被告全國前案紀錄表、臺灣
    臺南地方法院檢察署刑案資料查註紀錄表及前開不起訴處分
    書各一份在卷可參。其於強制戒治執行完畢釋放後五年內再
    犯本件施用第一級毒品海洛因之罪，揆之上述規定，即應依
    法追訴、審理。
  (二)次按海洛因係毒品危害防制條例第二條第二項第一款所明定
    之第一級毒品，禁止非法持有及施用。核被告前開非法施用
    海洛因之犯行，係犯毒品危害防制條例第十條第一項之施用
    第一級毒品罪。被告持有第一級毒品海洛因並進而施用，其
    持有之低度行為應為施用之高度行為所吸收，不另論罪。
  (三)又查，被告乙○○前於八十一年間因違反麻醉藥品管理條例
    、肅清煙毒條例、藥事法等案件，經臺灣高等法院臺南分院
    以八十二年度聲字第三一九號刑事裁定應執行有期徒刑八年
    確定，於八十五年四月二十三日因縮短刑期假釋出監並付保
    護管束；又因違反槍砲彈藥刀械管制條例案件，於八十六年
    十二月四日，經本院以八十六年度易字第四四四二號刑事判
    決判處有期徒刑五月確定，嗣經撤銷前揭假釋，送監執行殘
    刑有期徒刑四年，於八十九年十月十九日再因縮短刑期假釋
    出監並付保護管束；復於假釋期間因違反毒品危害防制條例
    案件而撤銷前揭假釋，並於九十二年一月九日送監執行殘刑
    有期徒刑一年六月又十二日，甫於九十三年七月四日縮短刑
    期執行完畢等情，亦有前開臺灣高等法院被告全國前案紀錄
    表、臺灣臺南地方法院檢察署刑案資料查註紀錄表各一份在
    卷可憑，其受有期徒刑執行完畢，五年以內再犯本件有期徒
    刑以上之罪，為累犯，應依刑法第四十七條之規定加重其刑
    。
  (四)爰審酌被告前曾因施用毒品經送強制戒治處分執行完畢後，
    猶不思戒絕革除惡習，再犯本罪，顯未因前強制戒治之治療
    處分，而記取教訓，已屬不該，第念被告施用毒品之犯行，
    在性質上乃屬自我戕害身心健康之行為，並審酌其犯罪之動
    機、目的、手段、所生危害、施用毒品之期間、犯罪後坦承
    犯行等一切情狀，爰量處如主文所示之刑，以資懲戒。
四、另查，扣案之注射針筒一支、毒品分裝袋二個及橡皮軟管一
    條，均被告所有並供其施用第一級毒品海洛因所用之物乙節
    ，業據被告供明在卷，均應依刑法第三十八條第一項第二款
    規定，均宣告沒收之。
據上論斷，應依刑事訴訟法第二百七十三條之一第一項、第二百
九十九條第一項前段，毒品危害防制條例第十條第一項，刑法第
十一條前段、第四十七條、第三十八條第一項第二款，判決如主
文。
本案經檢察官甲○○到庭執行職務。
中　　華　　民　　國　　94　　年　　12　　月　　13　　日
                  刑事第九庭   法  官  黃欣怡
以上正本證明與原本無異。
如不服本判決，應於收受送達後十日內向本院提出上訴書狀。
　　　　　　　　　　　　　　 　書記官  楊建新
中　　華　　民　　國　　94　　年　　12　　月　　14　　日
附錄本案論罪科刑法條：
毒品危害防制條例第10條
施用第一級毒品者，處 6 月以上 5 年以下有期徒刑。
